臺灣臺北地方法院民事判決　　　　　　　　　　　　九十二年度訴字第六０二四號
　　原　　　告　中國信託商業銀行股份有限公司
　　法定代理人　乙○○
　　訴訟代理人　丙○○
　　被　　　告　甲○○
當事人間請求給付信用卡消費款事件，本院於中華民國九十三年一月十四日言詞辯論
終結，判決如左：
    主  文
被告應給付原告新台幣柒拾伍萬伍仟柒佰伍拾陸元，其中新台幣柒拾肆萬捌仟肆佰
拾元部分，自民國九十二年十一月二十四日起至清償日止，按年息百分之二十計算
之利息，並自民國九十二年十一月二十四日起至清償日止，按月新台幣陸佰元計付違
約金。
訴訟費用由被告負擔。
本判決於原告以新台幣貳拾伍萬元供擔保後，得假執行。
    事  實
甲、原告方面：
一、聲明：除假執行擔保金額外，如主文所示。
二、陳述：被告於民國八十一年十二月十五日向原告請領信用卡使用，依約被告即得
    於特約商店記帳消費，但應於次月繳款截止日前向原告清償，逾期另按月以新台
    幣（下同）六百元計算之違約金。詎被告至九十二年十一月止共消費記帳七十五
    萬五千七百五十六元，其中七千三百二十三元為循環利息，六百元為違約金未依
    約清償，除依約應給付上開消費款外，另應給付自最後繳款截止日九十二年十一
    月二十三日之翌日起至清償日止，按年息百分之二十計算之利息及按月六百元之
    違約金，為此提起本件訴訟。
三、證據：提出信用卡申請書、約定條款、歷史帳單彙總查詢表為證。
乙、被告方面：
一、聲明：駁回原告之訴及其假執行之聲請。
二、陳述：自認有如原告所述之欠款，但目前生意不好無法即時償還。
    理  由
甲、程序方面：
    本件依兩造所訂立之信用卡約定條款放款借據第二十四條，以合意由本院為第一
    審管轄法院，本院自有管轄權。
乙、得心證之理由：
一、本件原告主張之事實，已據其提出信用卡申請書、約定條款、歷史帳單彙總查詢
    表為證，且為被告所自認，自堪信為真實。
二、按消費借貸之借用人應於約定期限內，返還與借用物種類、品質、數量相同之物
    ，民法第四百七十八條前段定有明文。再按遲延之債務，以支付金錢為標的者，
    債權人得請求依法定利率計算之遲延利息。但約定利率較高者，仍從其約定利率
    ；當事人得約定債務人於債務不履行時，應支付違約金，民法第二百三十三條第
    一項、第二百五十條第一項分別定有明文。被告向原告請領信用卡簽帳消費未依
    約清償，尚積欠如主文第一項所示之本金、利息及違約金迄未清償，揆諸前開說
    明及規定，被告自應負清償責任。被告以無力清償抗辯，委無足採。
三、從而原告依信用卡消費借貸契約請求被告給付如主文第一項所示之本金、利息及
    違約金，為有理由，應予准許。
丙、假執行之宣告：
    原告陳明願供擔保，請求宣告假執行，核無不合，茲酌定相當之擔保金額，予以
    准許。
丁、結論：
    本件原告之訴為有理由，依民事訴訟法第七十八條、第三百九十條第二項，判決
    如主文。
中　　　華　　　民　　　國　　九十三　　年　　　一　　　月　　二十八　　日
                          民事第五庭審判長法  官    吳青蓉
                                          法  官    周美雲
                                          法  官    紀文惠
正本係照原本作成
如對本判決上訴，須於判決送達後廿日內向本院提出上訴狀
中　　　華　　　民　　　國　　九十三　　年　　　一　　　月　　二十八　　日
                                          書記官    袁以明
